臺灣高等法院高雄分院民事裁定
111年度抗字第90號
抗  告  人  陳慧君  
相  對  人  朱瑋晟  

上列當事人間假處分事件，抗告人對於中華民國111年1月28日臺
灣高雄地方法院111年度全字第13號裁定，提起抗告，本院裁定
如下：
    主    文
抗告駁回。
抗告費用由抗告人負擔。
    理    由
一、相對人於原法院聲請意旨略以：相對人與抗告人前為男女朋
    友關係，因相對人已另購置房產，無法享有低利貸款，故與
    抗告人約定，由相對人以自己名義與第三人樹藤建設有限公
    司（下稱樹藤建設）於民國109 年4 月23日就坐落高雄市○○
    區○○段0000地號土地（權利範圍398/100,000）及其上同段2
    698建號即門牌號碼高雄市○○區○○街00號5樓建物（權利範圍
    全部）【下合稱系爭房地】，簽訂不動產買賣契約書，並陸
    續於109年4月23日至同年8月10日繳交新臺幣（下同）91萬
    元予樹藤建設後，將系爭房地借名登記於抗告人名下，並由
    抗告人居住該處，而以繳納房貸之方式抵充租金，實則相對
    人仍為系爭房地之實際所有權人。詎兩造分手後，抗告人竟
    否認上開借名登記關係，並以系爭房地之所有權人自居而圖
    謀所有權。嗣相對人於111年1月 13日聲請人以存證信函向
    抗告人為終止借名登記契約之通知，並請求抗告人聯繫移轉
    登記事宜，然抗告人置之不理，企圖侵害相對人財產權甚為
    明顯。且抗告人於接獲上開存證信函後，竟前往鼎山派出所
    ，誣指相對人竊取系爭房地之權狀、買賣契約等相關資料，
    益徵抗告人有處分系爭房地之意圖，為免抗告人處分系爭房
    地，致日後有不能強制執行或甚難執行之虞，為保全強制執
    行，請准為假處分，如認釋明仍有不足，並願供擔保以代釋
    明等語。原法院裁定准許相對人以251萬元現金或金融行庫
    無記名可轉讓定期存單為抗告人供擔保後，禁止抗告人就系
    爭房地為讓與、設定負擔、出租及其他一切處分行為。經相
    對人依原裁定供擔保（台灣高雄地方法院111年度存字第236
    號）後，聲請臺灣高雄地方法院111年度司執全字第44號執
    行在案。 
二、抗告人不服原裁定，抗告意旨略以：相對人與抗告人交往期
    間，工作收入並不豐厚，尚須向抗告人借貸周轉，豈有款項
    足資購屋，系爭房地之購屋款及貸款本息均為抗告人所支付
    ，相對人主張顯有不實，原裁定准許相對人假處分之聲請，
    顯屬不當，爰聲明廢棄原裁定云云。
三、按債權人就金錢請求以外之請求，欲保全強制執行者，得聲
     請假處分；假處分，非因請求標的之現狀變更，有日後不
    能 強制執行，或甚難執行之虞者，不得為之，民事訴訟法
    第53 2條定有明文。又請求及假扣押之原因，應釋明之。前
    項釋明如有不足，而債權人陳明願供擔保或法院認為適當者
    ，法 院得定相當之擔保，命供擔保後為假扣押。前開規定
    ，於假 處分準用之，同法第526條笫1、2項、第533 條前段
    亦有明定。是苟經債權人釋明其請求及假處分之原因存在，
    或已就債務人所應受之損害，表明願供法院所定之擔保者，
    法院 即得准為假處分之裁定（最高法院82年台抗字第266 
    號裁定 意旨參照）。而關於債權人應供之擔保，其金額應
    由法院依 職權審酌客觀情狀酌定之。至於債權人起訴主張
    之實體上理 由是否正當，乃屬本案判決問題，非保全程序
    之假處分裁定 所能審究（最高法院20年抗字第5號、96年度
    台抗字第266號裁判要旨可資參照）。 　　
四、經查：
  ㈠相對人就假處分之請求，業據提出系爭房地之登記謄本、預
    定買賣契約書、存證信函等件為證（見原審卷第29至31頁、
    第37至160頁、315至319頁），依上開證物內容，相對人確
    有以自己名義就系爭房地簽立買賣契約，而系爭房地現係則
    記於抗告人名下等情，堪認相對人就其欲保全之假處分請求
    原因，已有相當之釋明。
  ㈡相對人就其主張假處分之原因，除援引前開證物外，並提出
    其與抗告人之LINE對話紀錄（見原審卷第161頁）為證，亦
    足認抗告人確有拒絕就系爭房地辦理所有權移轉登記之情，
    衡情相對人主張之事實如屬實在，則以抗告人目前登記為系
    爭土地之所有權人，當有隨時將系爭土地移轉所有權、出租
    、設定負擔及為其他一切處分行為之權能，而一旦如此，則
    相對人就其聲請假處分所欲保全強制執行之請求，日後即有
    因請求標的之現狀變更而不能強制執行或甚難執行之虞，且
    相對人對於假處分之原因既已釋明，縱其釋明尚有不足，惟
    其復陳明願供擔保以補釋明之不足，本院認其釋明之欠缺，
    得以擔保補其釋明之不足，是相對人聲請供擔保為假處分，
    仍應准許。至系爭房地是否確為相對人所有、兩造間是否確
    有借名登記關係等節，則均屬應待本案訴訟解決之實體問題
    ，應循民事訴訟程序解決，尚非本件假處分抗告程序得以審
    酌。從而，原裁定准許相對人之聲請，核無違誤，抗告意旨
    指摘原裁定不當，聲明廢棄，為無理由，應予駁回。
五、據上論結，本件抗告為無理由，爰裁定如主文。
中　　華　　民　　國　　111 　年　　4 　　月　　14　　日
                    民事第五庭    
                        審判長法  官 蘇姿月
                              法  官 郭宜芳
                              法  官 謝雨真
以上正本證明與原本無異。
如不服本裁定應於送達後10日內向本院提出再抗告狀（須按他造
當事人之人數附繕本），並繳納再抗告費新臺幣1,000元。再為
抗告僅得以適用法規顯有錯誤為理由，並應委任律師為代理人。
如委任律師提起再抗告者，應一併繳納再抗告費。
中　　華　　民　　國　　111 　年　　4 　　月　　14　　日
　　　　　　　　　　　　　　　書記官 陳勃諺
再抗告人之配偶、三親等內之血親、二親等內之姻親，或再抗告
人為法人、中央或地方機關時，其所屬專任人員具有律師資格並
經法院認適當者，亦得為第三審代理人。
再抗告人或其法定代理人具有律師資格者及前項情形，應於提起再抗告或委任時釋明之。